臺灣板橋地方法院刑事判決　　　　　　 100年度易字第3356號
公　訴　人　臺灣板橋地方法院檢察署檢察官
被　　　告　鄭勝方
上列被告因竊盜案件，經檢察官提起公訴（一００年度偵字第一
七七０六號），被告於本院準備程序進行中，就被訴事實為有罪
之陳述，經本院告知簡式審判程序意旨，並聽取公訴人及被告之
意見後，本院裁定依簡式審判程序審理，並判決如下：
    主  文
鄭勝方犯竊盜罪，累犯，處有期徒刑陸月；又犯竊盜罪，累犯，
處有期徒刑陸月；又犯結夥攜帶兇器竊盜罪，累犯，處有期徒刑
捌月。應執行有期徒刑壹年伍月。
    事  實
一、鄭勝方前因竊盜案件，經本院以九十七年度簡字第五五九四
    號判處有期徒刑五月確定；又因詐欺案件，經本院以九十七
    年度簡字第六二四二號判處有期徒刑四月確定；又因竊盜案
    件，經臺灣臺北地方法院以九十七年度易字第二五九九號判
    處有期徒刑八月、四月，定其應執行有期徒刑十月確定，上
    開四罪刑嗣經本院以九十八年度聲字第二五二號裁定定其應
    執行有期徒刑一年六月確定，甫於民國九十九年一月二十九
    日縮刑期滿執行完畢。詎仍不知悔改，竟意圖為自己不法之
    所有，分別為以下三次竊盜、竊盜、加重竊盜等犯行：
  (一)於一００年五月二十六日凌晨零時許，在新北市板橋區大漢
    橋附近，見何榮三所有之車號2250-PD 號自用小貨車停放該
    處且車窗未關上，遂入內以自備鑰匙一支（未扣案）發動引
    擎電門後而竊取該車得手。嗣於同日上午八時三十六分許，
    何榮三發覺該車失竊而報警處理。
  (二)復於同日凌晨一時三十分許，鄭勝方駕駛上開竊得之小貨車
    ，行經新北市○○區○○街路旁停車格內，見陳中和所有之
    車號GI-1149 號自用小客車停放該處且車門未鎖，遂入內以
    同前之鑰匙一支發動引擎電門後而竊取該車得手。嗣於同日
    上午八時許，陳中和發覺該車失竊而報警處理。
  (三)又於同日凌晨二時許，鄭勝方夥同林建庭（所涉加重竊盜罪
    嫌部分，另經臺灣板橋地方法院檢察署檢察官偵辦中）及一
    名真實姓名年籍不詳綽號「阿祥」（下稱「阿祥」）之成年
    男子共同基於意圖為自己不法所有之犯意聯絡，由鄭勝方駕
    駛前開竊得之小貨車搭載林建庭，「阿祥」則駕駛鄭勝方所
    竊得之上開小客車，至新北市板橋區○○○街八十巷九之十
    五號之無人居住停車場內之五金資源回收廠倉庫處，推由鄭
    勝方持其在場附近取得之客觀上足對人之生命、身體、安全
    構成威脅具有危險性之破壞剪一支（未扣案），剪斷門鎖後
    （毀損部分未據告訴），另二人則入內竊取鍾孟旭所有之空
    壓機二台、切割機一台、銅線四百公斤、鋁線二百公斤、砂
    輪機五台及五金工具等財物得手後離去。嗣於同日上午七時
    五十分許，鍾孟旭在上址發覺財物遭竊，旋即報警處理，後
    經警調閱上址現場監視器錄影畫面，查悉鄭勝方、林建庭等
    人疑似涉案情節，於翌日通知其二人到案說明，始循線查悉
    上情。
二、案經鍾孟旭訴由新北市政府警察局板橋分局報告臺灣板橋地
    方法院檢察署檢察官偵查起訴。
    理  由
壹、程序事項：
    被告鄭勝方所犯係死刑、無期徒刑或最輕本刑為三年以上有
    期徒刑以外之罪，亦非屬高等法院管轄第一審之案件，其於
    準備程序中就被訴事實為有罪之陳述，經本院告知簡式審判
    程序之旨，並聽取公訴人及被告之意見後，本院認為適宜，
    乃依刑事訴訟法第二百七十三條之一第一項規定，裁定進行
    簡式審判程序，先予敘明。
貳、實體事項：
一、上揭犯罪事實，業據被告於警詢、偵查、本院準備程序及審
    理中自白不諱，核與被害人即證人何榮三、陳中和、告訴人
    即證人鍾孟旭分別於警詢中所證述之情節均大致相符，並有
    一００年五月二十六日凌晨二時之新北市板橋區○○○街八
    十巷九之十五號停車場內之監視器錄影翻拍照片六張在卷可
    參。綜上所述，足見被告之自白核與事實相符，應可採為論
    罪科刑之依據。從而，本件事證已臻明確，被告犯行洵堪認
    定，應予依法論科。
二、按刑法第三百二十一條第一項第三款之攜帶兇器竊盜罪，係
    以行為人攜帶兇器竊盜為其加重條件，此所謂兇器，其種類
    並無限制，凡客觀上足對人之生命、身體、安全構成威脅，
    具有危險性之兇器均屬之，且祇須行竊時攜帶此種具有危險
    性之兇器為已足，並不以攜帶之初有行兇之意圖為必要。螺
    絲起子為足以殺傷人生命、身體之器械，顯為具有危險性之
    兇器（最高法院七十九年台上字第五二五三號判例意旨可資
    參照）。查本件被告於上揭犯罪事實一、(三)持以行竊之破壞
    剪一支，雖為被告於行竊現場所拾得，並非被告所有及攜往
    ，然被告既於行竊之際以之為工具，且其質硬而型尖，在客
    觀上已足對他人之生命、身體安全構成威脅而具有危險性，
    揆諸首開判例意旨說明，此部分自應成立刑法第三百二十一
    條第一項第三款之攜帶兇器竊盜罪。是核被告就上揭犯罪事
    實一、(一)至(三)所為，各係犯刑法第三百二十條第一項之普通
    竊盜罪、刑法第三百二十條第一項之普通竊盜罪、第三百二
    十一條第一項第三、四款之結夥攜帶兇器竊盜罪。被告與另
    案被告林建庭、「阿祥」就上揭犯罪事實一、(三)之結夥攜帶
    兇器竊盜之犯行，均具有犯意聯絡及行為分擔，均為共同正
    犯。被告所犯前述三罪，犯意各別，應予分論併罰。又被告
    前因竊盜案件，經本院以九十七年度簡字第五五九四號判處
    有期徒刑五月確定；又因詐欺案件，經本院以九十七年度簡
    字第六二四二號判處有期徒刑四月確定；又因竊盜案件，經
    臺灣臺北地方法院以九十七年度易字第二五九九號判處有期
    徒刑八月、四月，定其應執行有期徒刑十月確定，上開四罪
    刑嗣經本院以九十八年度聲字第二五二號裁定定其應執行有
    期徒刑一年六月確定，甫於九十九年一月二十九日縮刑期滿
    執行完畢，此有臺灣高等法院被告前案紀錄表一份附卷可參
    ，其前受有期徒刑之執行完畢，於五年以內故意再犯本件有
    期徒刑以上之三罪，各為累犯，依刑法第四十七條第一項規
    定，各加重其刑。爰審酌被告正值青壯之年，不思合法途徑
    獲得財物，竟運用智慧於不當之途，且屢犯竊盜犯行而未思
    改正，行為實無可取，惟念其犯後皆能坦認犯行，態度尚稱
    良好，略見悔意，兼衡其智識、生活狀況及本件中所生損害
    情節，及其犯罪動機、目的、手段等一切情狀，分別量處如
    主文所示之刑，並定其應執行之刑。又被告所持以犯上揭犯
    罪事實一、(三)加重竊盜犯行所用之破壞剪一支，並未扣案，
    且非被告所有，業據被告於本院審理中供明在卷（參見本院
    卷一００年十月七日簡式審判筆錄第四頁），爰不另為沒收
    之諭知；另被告所持以犯上揭犯罪事實一、(一)及(二)之二次竊
    盜犯行所用之自備鑰匙一支，亦未扣案，且被告於警詢中亦
    自承：我是以自備鑰匙打開車門及電門，鑰匙不知道丟去哪
    裡了等語（參見偵卷第九五頁反面），此外，復查無積極證
    據證明該鑰匙一支現仍存在而無滅失情事，爰亦不另為沒收
    之諭知，均併予敘明。
據上論斷，應依刑事訴訟法第二百七十三條之一第一項、第二百
九十九條第一項前段，刑法第二十八條、第三百二十條第一項、
第三百二十一條第一項第三款、第四款、第五十一條第五款、第
四十七條第一項，判決如主文。
本案經檢察官卓俊吉到庭執行職務。
中    華    民    國   100    年    10    月    13    日
                  刑事第十六庭  法  官  林家賢
上列正本證明與原本無異。
如不服本判決，應於判決送達後十日內，向本院提出上訴書狀，
並應敘述具體理由；其未敘述上訴理由者，應於上訴期間屆滿後
二十日內向本院補提理由書（均須按他造當事人之人數附繕本）
「切勿逕送上級法院」。
                                書記官  許清秋
中    華    民    國   100    年    10    月    13    日
附錄本判決論罪科刑法條：
刑法第三百二十條第一項：
意圖為自己或第三人不法之所有，而竊取他人之動產者，為竊盜
罪，處五年以下有期徒刑、拘役或五百元以下罰金。
刑法第三百二十一條：
犯竊盜罪而有下列情形之一者，處六月以上、五年以下有期徒刑
，得併科新臺幣十萬元以下罰金：
一、侵入住宅或有人居住之建築物、船艦或隱匿其內而犯之者。
二、毀越門扇、牆垣或其他安全設備而犯之者。
三、攜帶兇器而犯之者。
四、結夥三人以上而犯之者。
五、乘火災、水災或其他災害之際而犯之者。
六、在車站、埠頭、航空站或其他供水、陸、空公眾運輸之舟、
    車、航空機內而犯之者。
前項之未遂犯罰之。